【裁判字號】    94,訴,2458
【裁判日期】    950428
【裁判案由】    毒品危害防制條例
【裁判全文】
臺灣板橋地方法院刑事判決              94年度訴字第2458號
公  訴  人  臺灣板橋地方法院檢察署檢察官
被      告  甲○○
                    （現另案
上列被告因違反毒品危害防制條例案件，經檢察官提起公訴（94
年度毒偵字第6151號），及移送併辦（94年度毒偵字第6904號、
臺灣臺北地方法院檢察署94年度毒偵字第2930號、臺灣桃園地方
法院檢察署94年度毒偵字第1553號），因被告於準備程序進行中
就被訴事實為有罪之陳述，經告知簡式審判程序之旨，本院裁定
由受命法官獨任進行簡式審判程序，並判決如下：
    主  文
甲○○連續施用第一級毒品，處有期徒刑柒月。扣案之第一級毒
品海洛因壹包（淨重零點參肆公克）沒收銷燬之；又連續施用第
二級毒品，處有期徒刑參月。應執行有期徒刑捌月。扣案之第一
級毒品海洛因壹包（淨重零點參肆公克）沒收銷燬之。
    事  實
一、甲○○曾因施用毒品案件，經臺灣桃園地方法院以93年度毒
    聲字第1670號裁定送觀察、勒戒後，無繼續施用毒品之傾向
    ，於93年12月31日釋放，並經臺灣桃園地方法院檢察署檢察
    官於93年12月31日以93年度毒偵字第5061號為不起訴處分確
    定。詎仍無法戒除毒癮，復於前開觀察、勒戒釋放後5 年內
    ，明知海洛因及安非他命業經公告列為毒品危害防制條例第
    2 條之第1 、2 級毒品，不得非法持有、施用，竟基於施用
    第1 、2 級毒品海洛因及安非他命之概括犯意，均自94年6
    月23日中午起，分別至95年3 月6 日、及3 月4 日止，在桃
    園縣桃園市○○○街190 號6 樓611 室租屋處內，約1 星期
    施用1 次，連續施用海洛因、安非他命多次，嗣於(一)94年6
    月23日18時40分許，在桃園縣中壢市○○○街5 號7 樓為警
    查獲，並扣得甲○○所有供施用之第1 級毒品海洛因1 包（
    淨重0.34公克）；(二)於94年8 月31日4 時10分，在臺北市○
    ○區○○路5 段17號為警查獲；(三)於95年3 月6 日下午2 時
    5 分許，在桃園縣桃園市○○路與民權路口為警查獲。
二、案經桃園縣政府警察局移請臺灣桃園地方法院檢察署呈請臺
    灣高等法院檢察署檢察長令轉臺灣板橋地方法院檢察署檢察
    官偵查起訴，及移送併辦。
    理  由
一、訊據被告甲○○坦承前開犯罪實，而被告於94年6 月23日、
    同年8 月31日為警所採尿液送台灣尖端先進生技醫藥股份有
    限公司及臺灣檢驗科技股份有限公司檢驗結果，發現確有鴉
    片類、安非他命類之陽性反應，此有桃園縣政府警察局刑警
    隊被採尿人姓名編號對照表、台灣尖端先進生技醫藥股份有
    限公司94年7 月11日濫用藥物檢驗報告、臺北市政府警察局
    偵辦毒品案件檢體委驗單、臺灣檢驗科技股份有限公司94年
    9 月16日出具之濫用藥物檢驗報告各1 紙附卷可稽。次查，
    該檢驗中心係先以酵素免疫分析法（ＥＩＡ）篩驗，其尿液
    中海洛因代謝物嗎啡、安非他命濃度超出檢測範圍，再以氣
    相層析質普儀分析法（ＧＣ／ＭＳ）確認；其檢驗方法係以
    「氣相層析儀」先將物質氣化後，再經分析管分離，由於各
    種物質之沸點及對管柱之吸附力不同，在經過檢測器（Dete
    ctor）測定後，表現出不同之滯留時間（Retens ion time
    ），以滯留時間來判斷係何種物質；再利用「質普儀」為檢
    測器，將物質撞擊成碎片，記錄其質譜圖。因每個化合物之
    鍵結能力不同，故不同之物質會有其特定之質譜圖，因此在
    物質之判斷上有如指紋之鑑定，在理論上，扣除人為因素，
    其精確度已接近百分之百。此外，有第1 級毒品海洛因1 包
    （淨重0.34公克）扣案可資佐證，足證被告前開自白應與事
    實相符，應予信實。第查，被告甲○○曾因施用毒品案件，
    經臺灣桃園地方法院以93年度毒聲字第1670號裁定送觀察、
    勒戒後，無繼續施用毒品之傾向，於93年12月31日釋放，並
    經臺灣桃園地方法院檢察署檢察官於93年12月31日以93年度
    毒偵字第5061號為不起訴處分確定等情，有該等不起訴處分
    書及臺灣高等法院被告全國前案紀錄表在卷可稽，其於觀察
    、勒戒釋放後，5 年內再犯施用第1 、2 級毒品之罪，與毒
    品危害防制條例第23條第2 項之規定相符，殆無疑問。從而
    ，本案事證已臻明確，被告犯行洵堪認定，自應依法論科。
二、按海洛因及安非他命分屬第1 級及第2 級毒品，毒品危害防
    制條例第2 條第2 項第1 款及第2 款定有明文。核被告甲○
    ○所為，係犯毒品危害防制條例第10條第1 項之施用第1 級
    毒品罪及同條第2 項之施用第2 級毒品罪；其持有海洛因及
    安非他命之低度行為，分別為施用之高度行為所吸收，均不
    另論罪；又其先後多次施用海洛因、安非他命之犯行，時間
    緊接，方法相同，各觸犯構成要件相同之罪名，顯係基於概
    括之犯意為之，為連續犯，均應依刑法第56條之規定以一罪
    論，並加重其刑。又被告自94年6 月23日中午某時起，分別
    至95年3 月6 時及3 月4 日止，連續多次施用第1 、2 級毒
    品之犯行，除經起訴之94年6 月23日（起訴書誤載為6 月24
    日）為警採尿前26、96小時內某時外，其餘犯行因與已起訴
    部分有連續犯裁判上一罪之關係，且經移請併辦，自為起訴
    效力所及，本院自應併予審理，附此敘明。另被告所犯上開
    二罪，犯意各別，行為互異，應分論併罰。爰審酌被告已有
    因施用毒品經觀察、勒戒後，獲不起訴處分之寬典，猶因施
    用海洛因、安非他命再犯本罪，顯未衷心悛悔，漠視法令之
    禁制，恣意濫用藥品，甚為可訾，兼衡其施用海洛因、安非
    他命所生危害實以自戕健康為主，於他人尚無明顯重大危害
    及其犯後終能供認無隱，態度良好等一切情狀，分別量處如
    主文所示之刑，並定其應執行之刑，以示懲戒，用勵自新。
三、扣案之第1 級毒品海洛因1 包（淨重0.34公克），係第1 級
    毒品，有法務部調查局94年8 月30日調科壹字第080009759
    號鑑定通知書1 紙可憑（臺灣桃園地方法院檢察署94年度毒
    偵字第3726號偵查卷第47頁），應依毒品危害防制條例第18
    條第1 項前段規定宣告沒收銷燬之。
據上論斷，應依刑事訴訟法第273 條之1 第1 項、第299 條第1
項前段，毒品危害防制條例第10條第1 項、第2 項、第18條第1
項前段，刑法第11條前段、第56條、第51條第5 款，判決如主文
。
本案經檢察官張慶林到庭執行職務。
中    華    民    國    95    年    4     月    28    日
                  刑事第十二庭  法  官  吳幸娥
以上正本證明與原本無異
如不服本判決應於送達後10日內向本院提出上訴狀
                                書記官  洪惠玲
中    華    民    國    95    年    4     月    28    日
附錄本案論罪科刑法條全文：
毒品危害防制條例第10條
施用第一級毒品者，處 6 月以上 5 年以下有期徒刑。
施用第二級毒品者，處 3 年以下有期徒刑。


司法院資訊處製作；財團法人民間司法改革基金會備份。
